臺灣高等法院臺中分院刑事判決　　　　94年度上易字第1248號
上　訴　人　臺灣彰化地方法院檢察署檢察官
被　　　告　甲○○
　　　　　　　　　　　號（現於台灣台中監獄執行中）
上列上訴人因被告竊盜案件，不服臺灣彰化地方法院91年度易字
第93號中華民國91年12月31日第一審判決（起訴案號：臺灣彰化
地方法院檢察署90年度偵緝字第361號），提起上訴，本院判決
如下：
    主  文
原判決撤銷。
甲○○竊盜，累犯，處有期徒刑壹年。
    事  實
一、甲○○有偽造文書、違反電業法、竊盜等前科，其於八十六
    年間因妨害風化罪，經法院判處有期徒刑三月，於八十六年
    六月十一日執行完畢，仍不知警惕，意圖為自己不法之所有
    ，於八十七年六月十二日，在雲林縣林內鄉○○村○○○路
    地下道旁，以不詳方式竊取乙○○所有停放該處之小松牌挖
    土機（型號ＰＣ３００─３，車體號碼：一四０一二號，引
    擎號碼：六Ｄ─00000000）一部，得手後即於同年
    六月十二日詢問其友人即另案被告莊永然（另案處理）ＰＣ
    ３００─３型號之中古挖土機之價格為何，經莊永然告知價
    格為新台幣（下同）五十五萬至六十五萬元後，甲○○便於
    同年月十三日以五十五萬元之價格售予莊永然，嗣莊永然即
    於同年六月十五日另以六十五萬元之價格賣予另案被告李兆
    興（另案處理）並委由甲○○以回頭拖車於同年六月十六日
    凌晨四時許，載運至李兆興位於台北縣新莊市○○路五四九
    號之祥基機械工廠。嗣李兆興於八十七年六月二十三日再將
    該部挖土機經由莊樹峰（另案處理）之居間而以七十萬元售
    予陳滄田（另已不起訴處分），陳滄田前曾經其友人乙○○
    告知遺失所有之挖土機一部，遂通知乙○○前往查看，得知
    確為乙○○所遺失之挖土機，即報警處理始查獲上情。
二、案經雲林縣警察局移送台灣彰化地方法院檢察署檢察官偵查
    起訴。
    理  由
一、訊據被告甲○○矢口否認有竊盜犯行，辯稱：系爭挖土機確
    實係向他人購買云云。
二、本院查：
  (一)型號ＰＣ３００─３，車體號碼：一四０一二號，引擎號碼
    ：六Ｄ─00000000之小松牌挖土機一部，係乙○○
    所有，八十七年六月十二日十四時許，乙○○將之停放在雲
    林縣林內鄉○○村○○○路地下道旁，嗣於同年月十三日六
    時三十分許發現失竊等情，業據告訴人乙○○指訴在卷，並
    有該挖土機進口報單、讓渡證明書、相片等影本附警卷可查
    。
  (二)被告嗣於失竊同日詢問其友人莊永然上開ＰＣ３００─３型
    號之中古挖土機之價格為何，經莊永然告知價格為五十五萬
    至六十五萬元後，被告便於同年月十三日以五十五萬元之價
    格售予莊永然，嗣莊永然即於同年六月十五日另以六十五萬
    元之價格賣予李兆興，並委由甲○○以回頭拖車於同年六月
    十六日凌晨四時許，載運至李兆興位於台北縣新莊市○○路
    五四九號之祥基機械工廠。李兆興於八十七年六月二十三日
    再將該部挖土機經由莊樹峰之居間而以七十萬元售予陳滄田
    ，陳滄田前曾經其友人即告訴人乙○○告知遺失所有之挖土
    機一部，遂通知乙○○前往查看，得知確為乙○○所遺失之
    挖土機，即報警處理等情，業據被告於警詢時坦承在卷，核
    與告訴人指訴及證人莊永然、李兆興、莊樹峰、陳滄田分別
    於警詢時證述明確，並有讓渡書影本二紙附警卷可考。被告
    於本院審理時，對上開被告以外之人於審判外之陳述，既未
    異議，上開供述即有證據能力，併予敘明。
  (三)被告於八十七年六月二十六日警詢時供稱：上開挖土機係於
    八十七年六月十五日陳忠成以電話要約伊到伸港鄉區旁看挖土機，伊以五十二萬元向陳忠成購買，陳忠成係
    警方所提供口卡片上，年籍為五十一年十二月十八日生，住
    和美鎮○○路一八二號之人，有製作讓渡證明云云，然查：
    (1)陳忠成於檢察官偵查時，堅決否認有上開買賣挖土機之行
    為，證稱：伊因案於七十七年八月六日偷渡出境，嗣於八十
    七年十月十三日經過馬祖，由大陸當局遣送回台等語，核與
    偵查卷附台灣地區潛逃大陸刑事嫌犯已遣返人員名冊之記載
    相符，是被告所辯顯非事實。(2)卷附被告所提出陳忠成之讓
    渡證明影本載為：「．．．三鈴３００３型挖土機．．」亦
    與系爭挖土機為「小松牌挖土機（型號ＰＣ３００─３）」
    等情不符，該讓渡書與本件無關。
  (四)綜合上述，被告所辯應係卸責之詞，不足採信，本件事證明
    確，被告犯行堪以認定。
三、核被告所為係犯刑法第三百二十條第一項之竊盜罪。被告於
    八十六年間因妨害風化罪，經法院判處有期徒刑三月，於八
    十六年六月十一日執行完畢，其於五年內，再為本件有期徒
    刑以上之刑之罪，為累犯，依法加重其刑。原審不察，遽予
    無罪之諭知，自有未洽，檢察官上訴意旨，指摘原判決不當
    ，非無理由，自應予撤銷改判，爰審酌被告素行不佳，所竊
    取之挖土機價值不菲，且係告訴人生財工具，其行竊行為，
    嚴重影響告訴人之生計，犯罪情節非輕，犯後否認犯行等一
    切情狀，量處如主文第二項所示之刑。
四、據上論結，應依刑事訴訟法第三百六十九條第一項前段、第
    三百六十四條、第二百九十九條第一項前段，刑法第三百二
    十條第一項、第四十七條，罰金罰鍰提高標準條例第一條前
    段，判決如主文。
本案經檢察官丙○○到庭執行職務。
中　　華　　民　　國　　94　　年　　11　　月　　2　　日
               刑事第四庭　審判長法　官　洪　耀　宗
                                 法　官　江　德　千
                                 法　官　劉　登　俊
上列正本證明與原本無異。
不得上訴。
                                 書記官　粘　銘　環
中　　華　　民　　國　　94　　年　　11　　月　　3 　　日
　　　　　　　　　　　　　　　　　　　　　　　　　　　Ｆ
